【裁判字號】    88,親,23
【裁判日期】    890215
【裁判案由】    否認子女
【裁判全文】
臺灣雲林地方法院民事判決  八十八年度親字第二十三號
    原        告  丙○○
    訴 訟 代理人  陳信村律師
    被        告  乙○○      .
    兼法定代理人  甲○○      .
右當事人間請求否認子女事件，本院判決如左：
    主      文
確認被告乙○○（民國八十二年十一月四日生）非原告與被告甲○○之婚生女。
訴訟費用由被告負擔。
    事    實
甲、原告方面：
  一、聲明：請求判決如主文所示。
  二、陳述：
    （一）原告與被告甲○○於民國六十九年七月六日結婚，雙方於八十三年五月二
          日離婚，惟被告甲○○於八十年間即離家未與原告同居。詎料被告竟於八
          十八年十月二十日告知原告其於八十二年間生有一女乙○○，始終未將蔡
          姿雅出生之事向戶政機關申報戶籍登記，直迄同年月二十五日始向戶政機
          關申請登記。
    （二）原告對於被告甲○○於八十二年間與原告尚有婚姻關係期間，在外與他人
          生女之事，完全不知悉，被告乙○○於八十二年十一月四日出生，當時兩
          造既未同居，被告乙○○顯非原告與被告甲○○所生之子女。依據民法第
          一千零六十三條第二項及民事訴訟法第五百八十九條、第五百八十九條之
          一的規定，提起本訴。
  三、證據：提出戶籍謄本二件為證。
乙、被告方面：
  一、聲明：承認原告之請求。
  二、陳述：被告甲○○於六十九年七月六日與原告結婚，八十三年五月二日離婚，
      七十八年間就與原告分居，八十二年十一月四日被告乙○○出生，其生父為陳
      東興，被告甲○○是於八十八年十月二十五日，去辦理被告乙○○戶籍登記時
      ，才將此事告知原告，原告是此時才知悉。
  三、證據：請求訊問證人陳東興
丙、本院依職權囑託私立高雄醫學大學附設中和紀念醫院（下稱中和紀念醫院）鑑定
    被告乙○○、甲○○與證人陳東興間是否具有親子關係。
    理    由
一、按妻之受胎，係在婚姻關係存續中者，推定其所生子女為婚生子女；前項推定，
    如夫妻之一方能證明妻非自夫受胎者，得於知悉子女出生之日起一年內提起否認
    之訴，民法第一千零六十三條第一、二項定有明文。
二、原告主張伊與被告甲○○原係夫妻，被告甲○○於八十年間離家出走，於八十二
    年十二月二十日在外與證人陳東興生下被告乙○○，後於八十三年五月二日離婚
    等情，業據其提出戶籍謄本二份為證，而被告甲○○亦自承被告乙○○係其與訴
    外人陳東興所生，且經證人陳東興到庭證述屬實。又本院依職權囑託中和紀念醫
    院鑑定被告甲○○、乙○○與證人陳東興間是否具有親子關係，經該院鑑定結果
    函覆：「根據人類遺傳標記檢查結果顯示，無法否定乙○○與陳東與之親子血緣
    關係。」等語，有該醫院八十九年一月八日（八九）高醫附秘字第００五三號函
    及其所附之親子鑑定結果報告書一份存卷可稽，自堪信原告主張之事實為真實。
三、本件被告甲○○受胎生下被告乙○○，係在其與原告婚姻關係存續中，依法被告
    乙○○雖應推定為被告甲○○與原告之婚生女，惟因被告甲○○受胎懷有被告乙
    ○○時並未與原告林清海同居，是以被告乙○○非自原告林清海受胎。從而，原
    告於八十八年十月二十日被告乙○○申報戶籍資料時，始知悉被告乙○○出生之
    日，並於是時起一年以內提起本訴，請求確認被告乙○○（八十二年十二月二十
    出生）非被告甲○○與原告之婚生女，洵屬有據，應予准許。
據上論結，本件原告之訴為有理由，依民事訴訟法第七十八條，判決如主文。
中      華      民      國    八十九    年      二      月      十五    日
                                        臺灣雲林地方法院民事庭
~B法      官  楊真明
右為正本係照原本作成。
如對本判決上訴，應於判決送達後二十日內向本院提出上訴狀。（須附繕本）
中      華      民      國    八十九    年      二      月      十五    日
~B法院書記官  李素娥


司法院資訊處製作；財團法人民間司法改革基金會備份。
